【裁判字號】    97,抗,657
【裁判日期】    970429
【裁判案由】    強制執行
【裁判全文】
臺灣高等法院民事裁定                   97年度抗字第657號
抗  告  人  乙○○
上列抗告人因與甲○○間損害賠償強制執行事件，對於中華民國
97年3月21日台灣台北地方法院96年度執字第19065號裁定提起抗
告，本院裁定如下：
      主    文
抗告駁回。
抗告程序費用由抗告人負擔。
      理    由
一按假執行之宣告，因就本案判決或該宣告有廢棄或變更之判決
  ，自該判決宣示時起，於其廢棄或變更之範圍內，失其效力，
  且對第二審法院關於假執行之裁判，不得聲明不服，民事訴訟
  法第395條第1項、第458條前段定有明文。 因此第二審法院廢
  棄或變更第一審本案判決或其假執行之宣告者，該第一審判決
  所為假執行之宣告，自第二審判決宣示時起，在廢棄或變更之
  範圍內失其效力，且不許當事人依上訴或抗告程序聲明不服，
  亦不得隨同本案上訴並受第三審法院之審判，即告確定。該第
  二審法院之判決，縱經第三審法院廢棄發回或發交更審，仍不
  能使已失效之假執行宣告，回復其執行力（最高法院88年台抗
  字第289號裁定可資參照）。
二本件抗告人依強制執行法第4條第1項第2 款規定，以原法院94
  年度訴字第1893號宣告假執行之判決為執行名義，於民國96年
  3 月21日聲請原法院強制執行債務人甲○○之財產，嗣該判決
  命甲○○給付部分暨該部分假執行之宣告，均於97年1月8日經
  本院96年度重上字第209 號判決廢棄等情，有各該判決正本附
  原法院卷可稽。本件抗告人之執行名義既已失其效力，即不得
  據以進行強制執行程序。抗告意旨雖謂：本院96年度重上字第
  209 號判決未就訴訟標的之法律關係審酌，僅具形式上效力，
  無實質上效力等語，惟就本案判決或假執行宣告有廢棄之判決
  ，依上開規定，其假執行之宣告即自該判決宣示時起於廢棄之
  範圍內失其效力，殊不因其廢棄之理由不同而異，故此部分抗
  告意旨並無依據。抗告意旨又謂：本件強制執行程序已終結，
  執行所得款項應由抗告人領取或提存至判決確定後分配等語，
  查抗告人聲請強制執行之不動產及徵收補償費固已分別拍賣終
  結及由第三人支付原法院（參見原法院卷第345 頁之台灣士林
  地方法院民事執行處96年10月16日解送拍賣所得價金通知、第
  385 頁之台北富邦商業銀行股份有限公司公庫部96年11月29日
  檢送徵收補償費支票函），惟於各該款項分配予含抗告人在內
  之各債權人領取或提存前，難謂強制執行程序已終結；抗告人
  之執行名義既於強制執行程序終結前失其效力，原法院即無從
  就執行所得款項予以分配或提存。至於抗告人主張：原法院遲
  未分配，有損抗告人權益等語，與原裁定以本件因執行名義失
  其效力而駁回抗告人提存之聲請無關。抗告意旨指摘原裁定不
  當，求為廢棄，為無理由，應予駁回。
三據上論結，本件抗告為無理由。依強制執行法第30條之1 、民
  事訴訟法第495條之1第1項、第449條第1 項、第95條、第78條
  ，裁定如主文。
中    華    民    國    97    年    4     月    29    日
                    民事第九庭
                        審判長法  官  黃熙嫣
                              法  官  呂太郎
                              法  官  林玲玉
正本係照原本作成。
本裁定除以適用法規顯有錯誤為理由，並經本院許可外，不得再
抗告。如提起再抗告，應於收受後10日內委任律師為代理人向本
院提出再抗告狀。並繳納再抗告費新台幣１千元。
中    華    民    國    97    年    5     月    2     日
                              書記官  倪淑芳


司法院資訊處製作；財團法人民間司法改革基金會備份。
